---
title: "Reporte de fase 3 de agotamiento IPv4"
author: I+D LACNIC
output: slidy_presentation
---

```{r setup, include=FALSE}
knitr::opts_chunk$set(echo = FALSE)
```

## Políticas aplicables y fuentes de datos utilizadas

- La fase 3 del agotamiento de IPv4 comenzó oficialmente el 15 de febrero de 2017. Información detallada sobre este proceso se puede encontrar en <http://www.lacnic.net/agotamiento>.

- El dataset "IPv4 disponible en LACNIC" se puede descargar de: <http://opendata.labs.lacnic.net/ipv4stats/ipv4avail/lacnic?lastdays=365>.

- Al espacio IPv4 dispoonible se le debe adicionar el recuperado:
```{r, echo=FALSE}
source("freeipv4_model_f3.R")
print(EspacioReservado)
```

## Modelo de grado 1

```{r, echo=FALSE}
cd_g1 = plotFase3(1, EspacioReservado)
```

## Modelo de grado 2

```{r, echo=FALSE}
cd_g2 = plotFase3(2, EspacioReservado)
```

## Modelo de grado 3

```{r, echo=FALSE}
cd_g3 = plotFase3(3, EspacioReservado)
```


## Fechas de agotamiento

La predicción de fechas de agotamiento de acuerdo a los diferentes modelos es:

- Grado 1:
```{r, echo=FALSE} 
print(cd_g1)
```

- Grado 2:
```{r, echo=FALSE} 
print(cd_g2)
```

- Grado 3:
```{r, echo=FALSE} 
print(cd_g3)
```

